臺灣臺北地方法院刑事判決　　　　　　 100年度易字第1281號
公　訴　人　臺灣臺北地方法院檢察署檢察官
被　　　告　林憲達
上列被告因誣告案件，經檢察官提起公訴（一○○年度偵字第八
三八二號），本院判決如下：
    主  文
林憲達未指定犯人，而向該管公務員誣告犯罪，處拘役貳拾日，
如易科罰金，以新臺幣壹仟元折算壹日。
    事  實
一、林憲達明知其於民國一○○年三月二十六日二時許並無在臺
    北市萬華區龍山寺前之公園內遺失背包之事實，竟意圖使他
    人受刑事處分，於同日十六時許，前往臺北市○○區○○路
    四段二一六號臺北市政府警察局大安分局安和路派出所，向
    員警報案，謊稱其於上揭時、地將背包置於身旁後小憩半小
    時，醒來後即發現背包（內有新臺幣【下同】十一萬八千元
    、國民身分證一張、全民健康保險卡一張、自用小客車駕駛
    執照一張、重型機車駕駛執照一張及行動電話一支）已失竊
    云云，而未指定犯人，向該管公務員誣告不特定之人涉犯竊
    盜罪嫌。嗣因林憲達於翌（二十七）日另涉犯竊盜罪嫌，經
    警查獲後，始循線查悉上情。
二、案經臺北市政府警察局萬華分局報告臺灣臺北地方法院檢察
    署檢察官偵查起訴。
    理  由
一、認定事實所憑之證據：
  (一)證據能力之認定：
    按被告以外之人於審判外之言詞或書面陳述，除法律有規定
    者外，不得作為證據；又被告以外之人於審判外之陳述，雖
    不符合同法第一百五十九條之一至第一百五十九條之四之規
    定，但經當事人於審判程序同意作為證據，法院審酌該言詞
    陳述或書面陳述作成時之情況，認為適當者，亦得為證據；
    又當事人、代理人或辯護人於法院調查證據時，知有第一百
    五十九條第一項不得為證據之情形，而未於言詞辯論終結前
    聲明異議者，視為有前項之同意，刑事訴訟法第一百五十九
    條第一項及第一百五十九條之五分別定有明文。查本判決下
    列所引用之各項證據方法之證據能力，公訴人及被告林憲達
    於本院準備程序及審判期日中均未予爭執，且迄至言詞辯論
    終結前亦未再聲明異議（本院一○○年七月四日審判筆錄參
    照），本院審酌該等言詞陳述及書面陳述作成時之情況，並
    無不宜作為證據之情事，依刑事訴訟法第一百五十九條之五
    之規定，自得作為證據，合先敘明。
  (二)上開事實一之部分，業據被告林憲達於本院審理中坦承不諱
    （本院一○○年七月四日審判筆錄參照），並經證人葉麗秋
    證述綦詳（偵卷第四一頁、第四二參照），並有臺北市政府
    警察局大安分局安和路派出所調查筆錄、受理各類案件紀錄
    表等件在卷可證（偵卷第七頁至第九頁參照）。上開補強證
    據已足資擔保被告於本院審理中所為任意性自白具有相當程
    度之真實性，而得確信被告自白之犯罪事實確屬真實，從而
    依上開被告自白及補強證據，足堪認定被告確有上揭事實一
    所載之犯行，本件事證明確，被告之犯行堪以認定，應予依
    法論科。
二、論罪科刑之法律適用：
  (一)核被告林憲達所為，係犯刑法第一百七十一條第一項之未指
    定犯人誣告罪。被告於本院裁判前自白犯行，爰依刑法第一
    百七十二條減輕其刑。
  (二)爰審酌被告明知其並無遭人竊取背包之事實，竟前往警局謊
    報失竊，致司法偵查權無端發動，再參酌其智識程度、生活
    狀況及犯罪所生危害之程度尚非巨大等一切情狀，量處如主
    文所示之刑，並諭知易科罰金之折算標準。
據上論斷，應依刑事訴訟法第二百八十四條之一、第二百九十九
條第一項前段，刑法第一百七十一條第一項、第一百七十二條、
第四十一條第一項前段，刑法施行法第一條之一，判決如主文。
本案經檢察官林彥均到庭執行職務。
中    華    民    國   100    年    7     月    18    日
                  刑事第五庭    法  官  張詩芸
以上正本證明與原本無異。
如不服本判決應於收受送達後10日內向本院提出上訴書狀，並應
敘述具體理由；其未敘述上訴理由者，應於上訴期間屆滿後20日
內向本院補提理由書（均須按他造當事人之人數附繕）「切勿逕
送上級法院」。
                                書記官  宋德華
中    華    民    國   100    年    7     月    19    日
附錄本案論罪科刑法條全文
中華民國刑法第一百七十一條
（未指定犯人誣告罪）
未指定犯人，而向該管公務員誣告犯罪者，處一年以下有期徒刑
、拘役或三百元以下罰金。
未指定犯人，而偽造、變造犯罪證據，或使用偽造、變造之犯罪
證據，致開始刑事訴訟程序者，亦同。